【裁判字號】    97,交聲,239
【裁判日期】    971007
【裁判案由】    違反道路交通管理處罰條例聲明異議
【裁判全文】
臺灣新竹地方法院交通事件裁定         97年度交聲字第239號
異  議  人
即受處分人  乙○○
                      號
上列異議人即受處分人因違反道路交通管理處罰條例案件，對於
交通部公路總局新竹區監理所中華民國97年6月17日所為之處分
（原處分案號：竹監自字第裁50-E00000000號），聲明異議，本
院裁定如下：
    主  文
異議駁回。
    理  由
一、按汽車駕駛人，駕駛汽車經測試檢定有下列情形之一者，處
    新臺幣1萬5千元以上6萬元以下罰鍰，並當場移置保管該汽
    車及吊扣其駕駛執照1年；因而肇事致人受傷者，並吊扣其
    駕駛執照2年；致人重傷或死亡者，吊銷其駕駛執照，並不
    得再考領：一、酒精濃度超過規定標準。且汽車駕駛人拒絕
    接受第1項測試之檢定者，處新臺幣6萬元罰鍰，並當場移置
    保管該汽車及吊銷該駕駛執照；如肇事致人重傷或死亡者，
    吊銷該駕駛執照，並不得再考領，道路交通管理處罰條例第
    35條第1項、第4項定有明文。又按汽車駕駛人，有下列情形
    之一者，處新臺幣3百元以上6百元以下罰鍰，並責令補辦登
    記、補照、換照或禁止駕駛：三、駕駛汽車未隨身攜帶駕駛
    執照，道路交通管理處罰條例第25條第3款亦定有明文。
二、本件異議人即受處分人乙○○於民國97年6月15日下午5時28
    分許，駕駛車號6P-9518號自用小貨車，行經新竹縣新豐鄉
    明新科技技術學院前，因超載遭新竹縣政府警察局竹北分局
    山崎派出所警員甲○○攔停舉發時，發現受處分人駕駛汽車
    未隨身攜帶駕駛執照，且身上散發酒味，要求受處分人接受
    酒精濃度測試檢定，惟受處分人拒絕受檢，甲○○警員即以
    受處分人有違反前揭道路交通管理處罰條例第35條第4項及
    第25條第3項之行為掣單舉發，受處分人於97年6月30日應到
    案日期前向原處分機關提出申訴，原處分機關乃依道路交通
    管理處罰條例第35條第4項、第25條第3款及違反道路交通管
    理事件統一裁罰基準表之規定，就受處分人拒絕接受酒精濃
    度測試檢定、駕駛汽車未隨身攜帶駕駛執照之行為，分別裁
    處受處分人罰鍰6萬元、3百元，並吊銷其駕駛執照。
三、受處分人固不否認有於前述時間駕駛前述車號自用小貨車，
    行經前述地點之事實，惟具狀辯稱：伊吹酒測器好幾次，不
    會吹，警員不滿意，說要帶伊去新竹縣竹北市東元醫院抽血
    ，伊也同意，後來半路警員接到電話對方說就直接開拒測就
    好，警員就直接載往山崎派出所開罰單，伊沒有拒測之理由
    ，警員不能因為要省事，又要業績，而損害本人之權益云云
    。
四、經查：
  (一)受處分人駕駛汽車遭警攔停後拒絕接受酒精濃度測試檢定之
    違規事實，業據證人即開單告發受處分人之員警甲○○於97
    年8月20日本院調查時以具結擔保其陳述之真實性並在負擔
    偽證罪之心理處罰狀態下證稱：當時我記得是在明新科技大
    學前面，他是開箱型小貨車載飲料，打開來看好像是酒類，
    然後他有另1個超載的罰單，超載時下車有聞到他有酒味，
    但是不配合辦案拒絕酒測，我們當場有錄音，有告知他3次
    請他配合酒測，他3次都拒絕，所以我們開告發單舉發他拒
    絕酒測，我們告知他時，都有告知他如何吹，錄音帶裡面都
    有錄到，他有講他不會吹，但是我們員警有口頭告知，也有
    示範給他看，我們本來有講要載他去東元醫院抽血檢驗，異
    議人也有同意，但是到東元醫院半路想到他不是肇事，不能
    傷害他的身體，所以才轉回來直接開他拒測罰單，因為那時
    已經3次拒絕酒測；他就是不吹，是完全不吹，他舌頭頂住
    酒測器，我們當場判斷他拒測等語明確（見本院卷第19-21
    頁之97年8月20日訊問筆錄）。按證人甲○○乃為原處分機
    關所認定受處分人有前開違規行為之原證人，其並到庭在本
    院法官面前以言詞證述本件訴訟上之待證事實－即受處分人
    有前開違規事實，本院由其上開證述已得有受處分人確有上
    開違規行為之心證，且於本件卷存證據資料內並無任何積極
    證據足以證明證人甲○○上開陳述係屬虛偽，亦無有足以令
    人顯信甲○○其證述為不可採之品性證據或前科證據存在，
    本院自不得僅以證人為本件開單告發受處分人之員警而全盤
    抹煞其在訴訟上所具有之原證人資格。且交通警察掣單舉發
    違反道路交通管理處罰條例所列之違規事實，本質上為行政
    處分，係公務員基於職務上之權力，依法就特定之具體事件
    所為之具公法上效果之單方面行政行為，基於公務員為公法
    上行為具有公信力之原則，該行政行為當可被推定為真正，
    其據以依法處分之事實認定亦為正確無誤。
  (二)且受處分人於本院訊問時坦認：那天是我有要求喝水，甲○
    ○說我車上有水，就不提供水給我喝，然後我吹的時候，他
    不滿意，後來因為我車子超載，先載去過磅結果超重，之後
    他們說要帶我去東元醫院抽血，我也同意，但半路他接到電
    話說就直接開拒測就好，他就直接把我載到山崎派出所，我
    當時有苦苦哀求他不要開單，因為我的駕照會被吊銷3年；
    我之前96年6月有被酒測過，那次酒測值0.52的樣子，當時
    罰了3萬元，那次的酒測也是用吹氣方式，其他還有酒測的
    經驗，但是沒有超過標準，有時候只有喝一點，所以沒有被
    開單，這種沒有開單的酒測大概2次，時間都是在96年6月11
    、12號以前，那次是被二重埔派出所開單，那3次都有測出
    來濃度等語（見本院卷第21-22頁97年8月20日訊問筆錄）。
    受處分人於本次違規之前，既已有3次駕駛汽車經測試檢定
    酒精濃度超過規定標準而遭警舉發之違規經驗，且該3次酒
    精濃度測試均係以吹氣方式測試檢定，其要無不會使用酒精
    濃度測試器之理，此由其於本院供稱：那時候我情緒上有點
    那個，因為警察沒有時間給我，因為之前看別人都有提供水
    ，就想說怎麼我連一點基本的人權都沒有，心理上有一點不
    高興，當時貨也要趕回去，我要求水他也不答應等語（見本
    院卷第23頁之97年8月20日訊問筆錄），益資證明其確因情
    緒不佳，故而拒絕接受酒精濃度測試檢定無訛，受處分人上
    開辯解難認可採，本件事證明確，其前開違規行為堪以認定
    。
  (三)另受處分人於同一時間地點因駕駛汽車未隨身攜帶駕駛執照
    ，違反道路交通管理處罰條例第25條第3項規定遭警舉發原
    裁決部分，其並未聲明異議，特予敘明。
五、綜上所述，受處分人確有於前述時地拒絕接受酒精濃度測試
    檢定之違規行為，從而原處分機關依前揭道路交通管理處罰
    條例第35條第4項及違反道路交通管理事件統一裁罰基準表
    之規定，於97年6月17日裁處受處分人罰鍰6萬元，核無違誤
    ，本件受處分人之異議為無理由，自應將其異議駁回。
據上論斷，應依道路交通案件處理辦法第19條，裁定如主文。
中    華    民    國    97    年    10    月    7     日
                  交通法庭法  官  吳靜怡
以上正本證明與原本無異。
如不服本裁定，應於裁定送達後5日內向本院提出抗告狀。
中    華    民    國    97    年    10    月    8     日
                          書記官  劉亭筠


司法院資訊處製作；財團法人民間司法改革基金會備份。
